【裁判字號】    89,易,70
【裁判日期】    890211
【裁判案由】    違反就業服務法
【裁判全文】
臺灣彰化地方法院刑事判決                            八十九年度易字第七號
    公  訴  人  臺灣彰化地方法院檢察署檢察官
    被      告  甲○○○有限公司
    兼右代表人  乙○○
右列被告等因違反就業服務法案件，經檢察官提起公訴 (八十八年度偵字第一００七
０號、第一０五九八號)，本院判決如左：
    主    文
甲○○○有限公司之代表人因執行業務，違反雇主未經許可聘僱他人所申請聘僱之外
國人之規定，其聘僱人數為一人，處罰金新台幣捌萬元。
乙○○法人之代表人，因執行業務違反雇主未經許可聘僱他人所申請聘僱之外國人之
規定，其聘僱人數為一人，處拘役伍拾日，併科罰金新台幣捌萬元；拘役如易科罰金
，以佰元折算壹日；罰金如易服勞役，以新台幣玖佰元即銀元佰元折算壹日。
    事    實
一、乙○○係設於彰化縣福興鄉○○村○○路六一之九二號甲○○○有公司（下稱亞
    進公司）之代表人，明知雇主未經主管機關行政院勞工委員會許可，不得聘僱他
    人所申請聘僱之外國人之規定，竟自民國八十八年九月十八日起，至同年十月三
    日止，於執行公司業務時，未經許可，以月薪新台幣（下同）一萬五千二百八十
    元之代價，聘僱乙○○以私人名義申請來台從事監護工作之泰國籍男子SOMJIT
    PRO MLEE，在亞進公司內從事玻璃搬運工作，嗣於八十八年十月三日下午二時二
    十分許，在上址為警當場查獲。
二、案經彰化縣警察局鹿港分局報請臺灣彰化地方法院檢察署檢察官偵查起訴。
    理    由
一、訊據被告乙○○坦承被告亞進公司於上開時、地聘僱前開泰國籍SOMJIT PROMLEE
    ，在亞進公司內從事玻璃搬運工作事實，惟辯稱因前案即本院彰化簡易庭八十八
    年度彰簡字第三五四號判決後，因外勞仲介公司遲未將上開泰國籍外勞遣返回國
    ，始再遭查獲云云。惟查，上開事實，業據該外勞於警訊供述無誤，並有現場檢
    查紀錄表、外僑居留口卡、亞進公司基本資可稽，且上開外勞前既經查獲，被告
    等當知即不得再令伊在上開公司從事工作，從而，被告等所辯，尚不足採，渠等
    犯行均堪予認定。
二、核被告亞進公司所為，係違反就業服務法第五十三條第三款規定，應依同法第五
    十八條第二項論處，被告乙○○係被告亞進公司之代表人，因執行業務而違反同
    款之規定，應依同法第五十八條第一項前段論處。至被告乙○○以私人名義申請
    聘僱上開外勞來台從事監護工作，但為被告亞進公司工作，固同時違反同法第五
    十三條第二款規定，惟此部分應已包涵於上開論處部分。爰審酌被告等犯罪動機
    、手段、目的及前案本院彰化簡易庭八十八年度彰簡字第三五四號判決情形，及
    違法僱用外勞，影響主管機關對外勞管理等一切情狀，分別量處如主文所示之刑
    ，以資懲儆；被告乙○○部分，並諭知易科罰金、易服勞役折算標準。
三、據上論斷，依刑事訴訟法第二百九十九第一項前段，就業服務法第五十八條第一
    項前段、第二項，刑法第十一條前段、第四十一條、第四十二條第二項，罰金罰
    鍰提高標準條例第二條，現行法規所定貨幣單位折算新台幣條例第二條，判決處
    如主文。
本案經檢察官林俞妙到庭執行職務。
中    華    民    國    八十九    年      二        月      十一        日
                              臺灣彰化地方法院刑事第二庭
                                  法 官  王  鏡  明
右正本證明與原本無異。
如不服本判決，應於判決送達後十日內向本院提出上訴狀( 須附繕本 )。
告訴人或被害人對於判決如有不服具備理由請求檢察官上訴者，其上訴期間之計算係
以檢察官收受判決正本之日期為準。
                                  法院書記官  黃  靜  華
中      華      民      國      八十九      年    二    月     十五     日
就業服務法第五十八條
違反第五十三條第一款、第二款或第三款規定，其聘僱或留用人數為一人者，處六月
以下有期徒刑、拘役或科或併科新臺幣九萬元以下罰金；其聘僱或留用人數為二人以
上者，處三年以下有期徒刑、拘役或科或併科新臺幣三十萬元以下罰金。
法人之代表人、法人或自然人之代理、受雇人或其他從業人員，因執行業務犯前項之
罪者，除處罰其行為人外，對該法人或自然人亦科以前項之罰金。


司法院資訊處製作；財團法人民間司法改革基金會備份。
